【裁判字號】    97,消債更,745
【裁判日期】    971107
【裁判案由】    更生事件
【裁判全文】
臺灣臺中地方法院民事裁定           97年度消債更字第745號
聲  請  人  己○○○○○○
債  權  人  合作金庫商業銀行股份有限公司
                      統一編號.
法定代理人  戊○○
債  權  人  台北富邦商業銀行股份有限公司
                      統一編號.
法定代理人  甲○○
債  權  人  兆豐國際商業銀行股份有限公司
                      統一編號.
法定代理人  乙○○
債  權  人  香港商香港上海豐銀行股份有限公司
                      統一編號.
法定代理人  丙○○
債  權  人  遠東國際商業銀行股份有限公司
                        1樓及.
                      統一編號.
法定代理人  庚○○
                        1樓及.
債  權  人  萬泰商業銀行股份有限公司
                      統一編號.
法定代理人  丁○○
債  權  人  台新國際商業銀行股份有限公司
                      統一編號.
法定代理人  辛○○
債  權  人  中國信託商業銀行股份有限公司
                      統一編號.
法定代理人  壬○○
上列當事人聲請消費者債務清理事件，本院裁定如下：
    主  文
更生之聲請駁回。
聲請費用由聲請人負擔。
    理  由
一、按更生之聲請有下列情形之一者，應駁回之：一、債務
    人曾依本條例或破產法之規定而受刑之宣告；二、債務
    人曾經法院認可和解、更生或調協，因可歸責於己之事
    由，致未履行其條件；三、債務人經法院通知，無正當
    理由而不到場，或到場而不為真實之陳述，或拒絕提出
    關係文件或為財產變動狀況之報告，消費者債務清理條
    例第46條定有明文。
二、本件債務人向本院聲請更生，主張其有不能清償債務情
    事，前已提出債權人清冊，以書面向最大債權金融機構
    請求共同協商債務清償方案，惟協商不成立，且其無擔
    保或無優先權之債務總額未逾新臺幣1,200萬元，復未經
    法院裁定開始清算程式或宣告破產云云。
三、依消費者債務清理條例第5條第1、2項規定，更生及清算
    事件專屬債務人住所地之地方法院管轄。不能依前項規定
    定管轄法院者，由債務人主要財產所在地之地方法院管轄
    。本件債務人戶籍設於彰化縣彰化市○○路○段2巷22號，
    惟居住在台中市○○路○段249之9巷1弄13號，依債務人陳
    報狀內容所載，其因工作關係遷居台中，則本件更生之聲
    請，本院應有管轄權。
四、經查，本件債務人經本院通知於97年11月3日到院訊問，
    無正當理由而不到場，此有卷附之送達證書可稽，依前
    揭法條之說明，自應駁回其更生之聲請。
五、次查，債務人之消費內容依消費明細紀錄顯示，皆屬百
    貨購物（新光三越、德安購物中心、廣三ＳＯＧＯ、衣蝶
    、中友百貨等）之消費，核與消費者債務清理條例第134
    條第4款所稱：「浪費、賭博或其他投機行為，致財產顯
    然減少或負擔過重之債務」等不免責事由相當。經各債權
    人具狀表示反對債務人之更生聲請，顯見本件縱令進入更
    生程序，亦將因其更生方案無法獲致債權人會議通過或法
    院認可而宣告清算，徒增程序勞費，毫無實益。
中    華    民    國    97    年    11    月    7     日
              民事庭        法      官  張升星
上為正本係照原本作成如不服本裁定，應於裁定送達後10日內，
以書狀向本院提出抗告，並繳納抗告費新臺幣1千元
中    華    民    國    97    年    11    月    7     日
                            書  記  官  許國慶


司法院資訊處製作；財團法人民間司法改革基金會備份。
